臺灣高等法院刑事裁定
109年度聲字第2472號
聲  請  人  臺灣高等檢察署檢察官
受  刑  人
即  被  告  于昌瑋


                    （現於法務部○○○○○○○○○○○執行中）    
上列聲請人因受刑人數罪併罰有二裁判以上，聲請定其應執行之
刑（聲請案號：臺灣高等檢察署109 年度執聲字第1140號），本
院裁定如下：
    主  文
于昌瑋犯如附表所示各罪所處之刑，應執行有期徒刑壹年肆月。
    理  由
一、聲請意旨略以：上列受刑人即被告于昌瑋（下稱受刑人）因
    詐欺等數罪，先後經判決確定如附表，應依刑法第53條、第
    51條第5 款規定，定其應執行之刑，爰依刑事訴訟法第477 
    條第1 項聲請裁定等語。
二、按裁判確定前犯數罪者，併合處罰之，但得易科罰金與不得
    易科罰金之罪，不在此限；前項但書情形，受刑人請求檢察
    官聲請定應執行刑者，依第51條規定定之；數罪併罰，有二
    裁判以上，依第51條之規定，定其應執行之刑；數罪併罰，
    分別宣告其罪之刑，宣告多數有期徒刑者，於各刑中之最長
    期以上，各刑合併之刑期以下，定其刑期，但不得逾30年，
    刑法第50條第1 項但書第1 款、第2 項、第53條及第51條第
    5 款定有明文。準此，如受刑人所犯之數罪中有原得易科罰
    金之罪者，因與他罪合併定執行刑，於裁判前所犯數罪兼有
    得易科罰金、不得易科罰金之罪混合時，應繫乎受刑人之請
    求與否，而非不問被告之利益與意願，一律併合處罰之。又
    按數罪併罰中之一罪，依刑法規定得易科罰金，若因與不得
    易科之他罪併合處罰結果而不得易科罰金時，原所易科部分
    所處之刑，自亦無庸為易科折算標準之記載，此經司法院大
    法官會議釋字第144 號解釋可參。再者，法律上屬於自由裁
    量之事項，有其外部性界限及內部性界限，並非概無拘束，
    依據法律之具體規定，法院應在其範圍選擇為適當之裁判者
    ，為外部性界限；而法院為裁判時，應考量法律之目的，及
    法律秩序之理念所在者，為內部性界限；法院為裁判時，二
    者均不得有所踰越。在數罪併罰，有二裁判以上，定其應執
    行之刑時，固屬於法院自由裁量之事項，然仍應受前揭外部
    性界限及內部性界限之拘束（參照最高法院94年度台非字第
    233 號判決意旨）。又刑事訴訟法第370條增訂第2項規定：
    「前項所稱刑，指宣告刑及數罪併罰所定應執行之刑。」及
    第3項規定：「第一項規定，於第一審或第二審數罪併罰之
    判決，一部上訴經撤銷後，另以裁定定其應執行之刑時，準
    用之。」已針對第二審上訴案件之定應執行之刑，明定有不
    利益變更禁止原則之適用，而分屬不同案件之數罪併罰，倘
    一裁判宣告數罪之刑，曾經定其執行刑，再與其他裁判宣告
    之刑定其執行刑時，在法理上亦應同受此原則之拘束，亦即
    另定之執行刑，其裁量所定之刑期，不得較重於前定之執行
    刑加計後裁判宣告之刑之總和（最高法院103年度第14次刑
    事庭會議決議、103年度台抗字第707號、第674號裁定意旨
    參照）。
三、經查，本件受刑人犯不能安全駕駛致交通危險罪、三人以上
    共同冒用公務員名義詐欺取財罪等數罪，分別經臺灣新北地
    方法院、本院判處如附表編號1至3所示之刑，均經確定在案
    （其中附表編號2、3部分，最高法院以其上訴不合法律上程
    式為由，於109年4月15日以109年度台上字第1987號判決駁
    回上訴確定），有上開各刑事判決書、本院被告前案紀錄表
    存卷可佐。又附表編號1 所處罪刑係得易科罰金，與附表編
    號2、3 所處罪刑係不得易科罰金，固合於刑法第50條第1 
    項但書之規定，惟受刑人已同意檢察官向法院聲請定其應執
    行刑，並於「定刑聲請切結書」親自簽名捺印，有該定刑聲
    請切結書附卷可參，本院自應依刑法第50條第2 項之規定，
    依同法第51條規定定其應執行刑。茲檢察官聲請定其應執行
    之刑，本院審核認其聲請於法尚無不合，並審酌受刑人如附
    表各罪所示刑度之外部限制（總刑期為有期徒刑2年4月）、
    本院前以107年度上訴字第2317號判決就附表編號2、3所示
    之罪定應執行有期徒刑1年3月，並考量受刑人所犯如附表編
    號2、3所示之罪，犯罪時間相近、犯罪類型、行為態樣、動
    機均相同，責任非難重複之程度較高，以及審酌其所犯各罪
    之法律目的、受刑人違反之嚴重性、所犯數罪為整體非難評
    價，及貫徹刑法量刑公平正義理念之內部限制等，定其應執
    行之刑如主文所示。至附表編號1所示之罪，受刑人業於109
    年2月5日易科罰金執行完畢乙情，有受刑人之本院被告前案
    紀錄表附卷可佐，惟此部分既與附表編號2、3 所示之罪合
    於數罪併罰之要件，揆諸前揭說明，其數罪併罰所定應執行
    之刑尚未執行完畢，仍應就附表編號1至3所示數罪合併定其
    應執行之刑，僅係檢察官就已執行之附表編號1 所示部分，
    於換發執行指揮書時予以扣除，附此敘明。 
四、據上論斷，應依刑事訴訟法第477條第1項，刑法第50條第1
    項但書、第2項、第53條、第51條第5款，裁定如主文。
中　　華　　民　　國　　109 　年　　6 　　月　　29　　日
                  刑事第十八庭  審判長法　官  吳炳桂
                                      法　官  黃紹紘
                                      法　官  何俏美
以上正本證明與原本無異。
如不服本裁定，應於收受送達後五日內向本院提出抗告狀。
　　　　　　　　　　　　　　　　　　　 書記官  吳芝嘉
中　　華　　民　　國　　109 　年　　6 　　月　　30　　日

附表：
編  號 罪  名 宣告刑 犯罪日期 最後事實審  確定判決       法院案號 判決日期  法院案號 確定日期 1 不能安全駕駛至交通危險罪 有期徒刑2月 108 年10月6下午4時40分許至55分許 臺灣新北地方法院108年度交簡字第2991號 108 年10月25日 臺灣新北地方法院108年度交簡字第2991號 108年11月29日  2 三人以上共同冒用公務員名義詐欺取財罪 有期徒刑1年1月 105 年9月30日（聲請書誤載「109年」應予更正） 臺灣高等法院107 年度訴字第2317號 108年12月31日 最高法院109年度台上字第1987號 109年4月15日 3 三人以上共同冒用公務員名義詐欺取財罪 有期徒刑1年 105 年10月4日 臺灣高等法院107 年度訴字第2317號 108年12月31日 最高法院109年度台上字第1987號 109年4月15日 備註： （1）編號2、3所示之有期徒刑，前經臺灣高等法院以107年度上訴字第2317號判決定應執行刑為有期徒刑1年3月。